【裁判字號】    97,訴,1415
【裁判日期】    971016
【裁判案由】    違反毒品危害防制條例
【裁判全文】
臺灣臺南地方法院刑事判決              97年度訴字第1415號
公  訴  人  臺灣臺南地方法院檢察署檢察官
被      告  甲○○
                    另案於臺灣臺南監獄臺南分監執行中
上列被告因違反毒品危害防制條例案件，經檢察官提起公訴（97
年度毒偵字第1584、1697號），被告就犯罪事實為有罪之陳述，
本院合議庭裁定由受命法官進行簡式審判程序，判決如下：
    主  文
甲○○施用第一級毒品，累犯，處有期徒刑拾月，扣案第一級毒
品海洛因壹包（驗後淨重：零點零陸公克）沒收銷燬之；又施
用第一級毒品，累犯，處有期徒刑拾月，扣案第一級毒品海洛因
壹包（驗後淨重：零點肆肆公克）沒收銷燬之；應執行有期徒
刑壹年，扣案海洛因貳包（驗後淨重分別為：零點零陸公克、
零點肆肆公克）沒收銷燬之。
    事  實
一、甲○○前於民國91年間因施用毒品案件，經本院91年度毒聲
    字第2041號裁定令入戒治處所施以強制戒治，於93年1月9日
    強制戒治執行完畢出監，並由本院以92年度訴緝字第58 號
    判處有期徒刑一年確定，甫於93年12月31日縮刑期滿執行完
    畢。詎猶不知悔改，未戒除施用毒品惡習，明知海洛因係毒
    品危害防制條例第二條第二項第一款所稱之第一級毒品，不
    得施用、持有，竟仍基於施用第一級毒品海洛因之犯意：
    (一)於97月6日20日（起訴書誤繕為97年6月19日）上午6時許
      ，在臺南縣永康市某廟宇廁所內，以將海洛因摻入香菸內
      燃燒吸食之方式施用第一級毒品海洛因一次。嗣於翌日（
      即同年6月20日）上午9時50分許，在臺南縣永康市○○路
      409 號前為警盤查，經警當場於放置在甲○○所坐位子之
      餐桌上之香菸盒內扣得含袋重0.19公克之海洛因一小包（
      驗後淨重0.063公克），並經其同意採驗尿液檢驗結果，
      呈嗎啡及可待因陽性反應。
    (二)於97月7日2日上午8時許，在臺南縣永康市某大廟之廁所
      內，以針筒注射方式施用第一級毒品海洛因一次。嗣於同
      日下午1時15分許，在臺南市○○路與公園南路路口為警
      盤查，員警經其同意在其左褲袋內扣得含袋重0.74公克之
      海洛因一小包（驗後淨重0.443公克），並經其同意採驗
      尿液檢驗結果，呈嗎啡及可待因陽性反應。
二、案經臺南縣警察局永康分局及臺南市警察局第六分局報告台
    灣台南地方法院檢察署檢察官偵查起訴。
    理  由
一、本案被告甲○○所犯上開施用第一級毒品之罪，並非死刑、
    無期徒刑或最輕本刑有期徒刑三年以上之罪，亦非高等法院
    管轄第一審案件，被告就被訴事實為有罪之陳述，經告知被
    告簡式審判程序之旨，並聽取檢察官、被告之意見後，本院
    合議庭裁定進行簡式審判程序，是本案之證據調查，依刑事
    訴訟法第二百七十三條之二規定，不受同法第一百五十九條
    第一項、第一百六十一條之二、第一百六十一條之三、第一
    百六十三條之一及第一百六十四條至第一百七十條規定之限
    制，合先說明。
二、上揭犯罪事實(一)有下列證據可資證明：
    (一)被告於警詢、偵查與本院審理中之自白。
    (二)台南縣警察局永康分局尿液檢體採集送驗紀錄表一紙（採
      尿時間：97年6月20日12時51分）。
    (三)正修科技大學超微量研究科技中心97年7月10日檢驗報告
      一紙。
    (四)扣案海洛因一包（毛重0.19公克、驗餘淨重0.063公克）
      暨高雄市立凱旋醫院97年7月21日高市凱醫驗字第7589號
      濫用藥物成品檢驗鑑定書一紙。
三、上揭犯罪事實(二)有下列證據可資證明
    (一)被告於警詢、偵查與本院審理中之自白。
    (二)台南市警察局第六分局尿液送驗尿液及年籍對照表一紙（
      採尿時間：97年7月2日15時59分）。
    (三)詮昕科技股份有限公司97年7月14日濫用藥物尿液檢驗報
      告一紙。
    (四)扣案海洛因一包（毛重0.74公克、驗餘淨重0.443公克）
      暨高雄市立凱旋醫院97年7月21日高市凱醫驗字第7589號
      濫用藥物成品檢驗鑑定書一紙。
四、按海洛因係毒品危害防制條例第二條第二項第一款所明定之
    第一級毒品，禁止非法持有及施用。核被告甲○○所為，係
    犯毒品危害防制條例第十條第一項之施用第一級毒品罪。被
    告於施用前分別持有海洛因之低度行為，應為其進而施用之
    高度行為所吸收，不另論罪，所犯上開二罪，犯意各別，應
    分論併罰。經查，被告前於91年間因施用毒品案件，經本院
    91年度毒聲字第2041號裁定令入戒治處所施以強制戒治，於
    93年1月9日強制戒治執行完畢出監，並由本院以92年度訴緝
    字第58號判處有期徒刑一年確定，甫於93年12月31日縮刑期
    滿執行完畢，有台灣高等法院被告前案紀錄表在卷足憑，被
    告於強制戒治處分執行完畢五年內再度施用毒品，應依毒品
    危害防制條例第二十三條第二項之規定追訴處罰，其於前開
    刑罰執行完畢，五年內故意再犯本件有期徒刑以上之罪，為
    累犯，均應依刑法第四十七條第一項加重其刑。審酌被告未
    因戒治處分革除施用毒品惡習，戒癮意志力薄弱，復審酌其
    施用毒品在性質上屬自我戕害身心健康之行為，對社會大眾
    尚不致造成重大危害，及其犯罪動機、手段、犯後坦承犯行
    ，態度良好等一切情狀，爰分別量處如主文所示之刑，並定
    應執行刑如主文所示。扣案海洛因二包（驗後淨重分別為
    0.063公克、0.443公克），為查獲之第一級毒品，應依毒品
    危害防制條例第十八條第一項前段沒收銷燬之，其包裝袋二
    只既係用以包裹毒品，防其裸露、潮濕，與毒品已不能完全
    分離，亦應一併沒收銷燬之。
五、據上論結，應依刑事訴訟法第二百七十三條之一第一項、第
    二百九十九條第一項前段，毒品危害防制條例第十條第一項
    、第十八條第一項前段，刑法第十一條前段、第四十七條第
    一項、第五十一條第五款，判決如主文。
本案經檢察官李駿逸到庭執行職務
中    華    民    國    97    年    10    月    16    日
                  刑事第四庭    法  官  林逸梅
以上正本證明與原本無異
如不服本判決應於收受本判決之日起10日內向本院提出上訴書狀
，並應敘述具體理由。如未敘述上訴理由者，應於上訴期間屆滿
後20日內向本院補提理由書狀（均須按他造當事人之人數附繕本
）「切勿逕送上級法院」。
                                書記官  郭純瑜
中    華    民    國    97    年    10    月    16    日
附錄本案論罪科刑法條：
毒品危害防制條例第10條
施用第一級毒品者，處 6 月以上 5 年以下有期徒刑。
施用第二級毒品者，處 3 年以下有期徒刑。


司法院資訊處製作；財團法人民間司法改革基金會備份。
